【裁判字號】    97,再,11
【裁判日期】    980227
【裁判案由】    再審之訴
【裁判全文】
臺灣板橋地方法院民事裁定                97年度再字第11號
再審原告    乙○○
訴訟代理人  陳德峰律師
再審被告    甲○○
上列當事人間請求損害賠償事件，再審原告對於中華民國97年5
月7 日本院97年度訴字第521 號確定判決，提起再審之訴，本院
裁定如下：
    主  文
再審之訴駁回。
再審訴訟費用由再審原告負擔。
    理  由
一、按適用法規顯有錯誤者，得以再審之訴對於確定終局判決聲
    明不服；再審之訴，應於30日之不變期間內提起；前項期間
    ，自判決確定時起算，判決於送達前確定者，自送達時起算
    ，其再審之理由發生或知悉在後者，均自知悉時起算，民事
    訴訟法第496 條第1 項第1 款、第500 條第1 項、第2 項前
    段分別定有明文。又提起再審之訴，應依民事訴訟法第501
    條第1 項第4 款，表明再審理由及關於再審理由並遵守不變
    期間之證據，此為必須具備之程式。如未於書狀表明其遵守
    不變期間之證據時，審判長無庸命其補正，即得以其訴為不
    合法，逕以裁定駁回之（最高法院民國63年度第3 次民庭庭
    推總會決議以及60年臺抗字第538 號判例意旨參照）。故再
    審原告提起再審之訴，自應於訴狀內表明其遵守不變期間之
    證據，若主張再審理由知悉在後，亦應就其所主張之事實，
    於再審訴狀中表明，且提出已遵守不變期間之證據。
二、本件再審原告主張：兩造約定買賣再審原告所有之門牌號碼
    臺北巿天水路12號11樓、11樓之1 、11樓之2 、11樓之3 、
    11樓之4 、11樓之5 及11樓之6 等7 戶建物暨其基地（下稱
    系爭房地），總價金為新臺幣2,093 萬元，各買賣標的均為
    可分，而再審被告所指再審原告將系爭房地以買賣為原因移
    轉所有權登記予訴外人吳志芸者，僅有其中12號11樓房地，
    不包括其他房地，是再審原告對於其他房地仍可依兩造間買
    賣契約之約定辦理所有權移轉登記，並無給付不能之情事，
    是原確定判決遽以兩造約定買賣之標的全部均已陷於給付不
    能，即適用民法第226 條及第259 條第1 款、第2 款規定，
    認再審被告得解除兩造間買賣契約全部，並按解除契約後回
    復原狀之義務辦理，自有適用法規顯有錯誤之處，爰依民事
    訴訟法第496 條第1 項第1 款規定，以原確定判決適用法規
    顯有錯誤為由，提起再審之訴。
三、查本件原確定判決於97年5 月14日交付與再審被告之受僱人
    而生合法送達之效力，另於97年5 月16日寄存送達於再審原
    告戶籍地之警察機關，經10日即97年5 月26日發生合法送達
    之效力，兩造嗣均未提起上訴，因此，該判決已於97年6 月
    17日確定等情，業經本院調卷查核屬實，而再審原告於97年
    9 月2 日始具狀提起本件再審之訴，此觀其所提民事再審狀
    上蓋印本院收狀戳日期即明，顯已逾民事訴訟法第500 條第
    1 項所定之30日不變期間，其復未於民事再審狀中表明其遵
    守不變期間之證據，揆諸首揭說明，其再審之訴自屬不合法
    ，應予逕予駁回。
四、結論：本件再審之訴為不合法，依民事訴訟法第502 條第1
    項、第95條、第78條，裁定如主文。
中    華    民    國    98    年    2     月    27    日
                  民事第三庭    法  官  王瑜玲
以上正本係照原本作成
如對本裁定抗告須於裁定送達後10日內向本院提出抗告狀，並應
繳納抗告費新台幣1,000元整。
中    華    民    國    98    年    3     月    4     日
                                書記官  黃美雲


司法院資訊處製作；財團法人民間司法改革基金會備份。
